臺灣彰化地方法院刑事判決　　　　　　　　　　　　　九十三年度訴字第一七三號
　　公　訴　人　臺灣彰化地方法院檢察署檢察官
　　被　　　告　甲○○
右列被告因違反毒品危害防制條例案件，經檢察官提起公訴 (九十二年度毒偵字第三
０七０號)，本院認有刑事訴訟法第二百七十三條之一第一項之情形，而改依簡式審
判程序判決如左：
    主  文
甲○○連續施用第一級毒品，處有期徒刑壹年壹月，扣案之海洛因肆包（合計淨重約
壹點零肆公克），均沒收銷燬之；扣案之注射針筒貳支、塑膠剷管支及分裝袋只
，均沒收之；又施用第二級毒品，處有期徒刑陸月。應執行有期徒刑壹年陸月，扣案
之海洛因肆包（合計淨重約壹點零肆公克），均沒收銷燬之；扣案之注射針筒貳支、
塑膠剷管支及分裝袋只，均沒收之。
    事  實
一、甲○○曾於民國（下同）八十九年七月間，因施用第一、二級毒品案件，經本院
    裁定移送觀察、勒戒後，認無繼續施用毒品之傾向，由臺灣彰化地方法院檢察署
    檢察官於八十九年七月三十一日，以八十九年度毒偵緝字第五一０號為不起訴處
    分確定後；復於八十九年十月間，又因施用第一、二級毒品案件，經依本院八十
    九年度毒聲字第四四六八號裁定移送觀察、勒戒後，認有繼續施用毒品之傾向，
    經檢察官聲請，由本院以八十九年度毒聲字第五０三四號裁定移送戒治處所施予
    強制戒治一年，所涉刑事案件部分，並經本院以八十九年度訴字第一一六一號判
    處有期徒刑八月、五月，應執行有期徒刑一年確定，嗣自八十九年十一月二十四
    日起送臺灣雲林戒治所施以強制戒治滿三月後，其成效經評定合格，無繼續戒治
    必要，經本院以九十年度毒聲字第一０五三號裁定停止戒治，所餘戒治期間付保
    護管束，詎其於保護管束期間又因施用第一級毒品海洛因，經本院以九十年度毒
    聲字第二二八一號裁定撤銷其停止戒治，令入戒治處所施以殘餘期間之強制戒治
    ，迄九十一年二月八日執行期滿，而此部分所涉刑事案件則經本院以九十年度訴
    字第一二五九號判決判處有期徒刑一年確定，並與上開施用毒品案件（即上開經
    本院判處應執行有期徒刑一年確定之案件）接續執行，現正執行中。詎其仍不知
    悔改，再於五年內，基於施用第一級毒品海洛因之概括犯意，自九十二年十一月
    初某日起至九十二年十二月三日止，在其位於彰化縣溪湖鎮○○路○段三一三巷
    十號之住所，以將第一級毒品海洛因摻水置放於注射針筒中，注射於手臂之方式
    ，連續施用第一級毒品海洛因多次，平均約三、四日施用一次；另基於施用第二
    級毒品安非他命之犯意，於九十二年十二月一日，在其位於彰化縣溪湖鎮友人之
    住處，以將第二級毒品安非他命置放於玻璃管內，外用火加以燒烤使成氣體後吸
    食之方式，施用第二級毒品安非他命一次。嗣於九十二年十二月四日上午十一時
    許，為警持搜索票至其上開住所執行搜索，當場扣得第一級毒品海洛因四包（合
    計淨重約一點零四公克）、注射針筒二支、塑膠剷管三支及分裝袋三只。
二、案經彰化縣警察局溪湖分局移送臺灣彰化地方法院檢察署檢察官偵查起訴，本院
    認有刑事訴訟法第二百七十三條之一第一項之情形，而改依簡式審判程序審理。
       理  由
一、按除被告所犯為死刑、無期徒刑、最輕本刑為三年以上有期徒刑之罪或高等法院
    管轄第一審案件者外，於刑事訴訟法第二百七十三條第一項程序進行中，被告先
    就被訴事實為有罪之陳述時，審判長得告知被告簡式審判程序之旨，並聽取當事
    人、代理人、辯護人及輔佐人之意見後，裁定進行簡式審判程序；除簡式審判程
    序及簡易程序案件外，第一審應行合議審判，刑事訴訟法第二百七十三條之一第
    一項、第二百八十四條之一分別定有明文。本件被告甲○○所涉係死刑、無期徒
    刑、最輕本刑為三年以上有期徒刑之罪或高等法院管轄第一審案件以外之罪，並
    於本院行準備程序時就被訴事實為有罪之陳述，本院合議庭依前揭規定，經評議
    結果，裁定改由受命法官獨任行簡式審判程序，先予敘明。
二、右揭事實，業據被告甲○○於本院行準備程序與審理時均坦承不諱，且其於九十
    二年十二月四日為警所採集之尿液，經送鑑驗確呈嗎啡陽性反應及甲基安非他命
    陽性反應，有彰化縣衛生局九十二年十二月二十二日煙檢字第九二二四五七號煙
    毒尿液檢驗成績書一紙附卷可稽，又扣案之白色結晶顆粒四包，經送鑑驗確係海
    洛因成分，此亦有法務部調查局九十三年一月十四日調科壹字第一四０００九七
    二七號鑑定通知書一紙在卷可按，此外，復有扣案之注射針筒二支、塑膠剷管三
    支及分裝袋三只可資佐證，故核被告之自白與事實相符，堪以採信。再查被告曾
    於八十九年七月間，因施用第一、二級毒品案件，經本院裁定移送觀察、勒戒後
    ，認無繼續施用毒品之傾向，由臺灣彰化地方法院檢察署檢察官於八十九年七月
    三十一日，以八十九年度毒偵緝字第五一０號為不起訴處分確定後；復於八十九
    年十月間，又因施用第一、二級毒品案件，經依本院八十九年度毒聲字第四四六
    八號裁定移送觀察、勒戒後，認有繼續施用毒品之傾向，經檢察官聲請，由本院
    以八十九年度毒聲字第五０三四號裁定移送戒治處所施予強制戒治一年，所涉刑
    事案件部分，並經本院以八十九年度訴字第一一六一號判處有期徒刑八月、五月
    ，應執行有期徒刑一年確定，嗣自八十九年十一月二十四日起送臺灣雲林戒治所
    施以強制戒治滿三月後，其成效經評定合格，無繼續戒治必要，經本院以九十年
    度毒聲字第一０五三號裁定停止戒治，所餘戒治期間付保護管束，詎其於保護管
    束期間又因施用第一級毒品海洛因，經本院以九十年度毒聲字第二二八一號裁定
    撤銷其停止戒治，令入戒治處所施以殘餘期間之強制戒治，迄九十一年二月八日
    執行期滿，而此部分所涉刑事案件則經本院以九十年度訴字第一二五九號判決判
    處有期徒刑一年確定等情，有該不起訴處分書、判決書、臺灣高等法院被告全國
    前案紀錄表及臺灣彰化地方法院檢察署刑案資料查註紀錄表在卷足憑，被告顯係
    於受強制戒治執行完畢後，五年內再犯毒品危害防制條例第十條第一項、第二項
    之罪，從而，本件犯罪事證明確，被告前開犯行洵堪認定。
三、按毒品危害防制條例於九十二年六月六日經立法院修正通過後，已於同年七月九
    日經總統公布，並自公布後六個月即九十三年一月九日開始施行（參同條例第三
    十六條）。而依修正後該條例第三十五條第一項第三款之規定，對於九十三年一
    月九日修正施行前繫屬、而於修正施行後審理中之施用毒品案件，應由法院依修
    正後之規定處理之，且修正前之刑罰規定並無較有利於被告之情形，亦無援引同
    條第二項從輕原則之餘地。此乃針對本次毒品危害防制條例修正施行前後法律施
    用之特別規定，自應優先於刑法第二條第一項有關新舊法比較之一般規定而予適
    用。查本件被告前因施用毒品案件，經觀察勒戒後，由檢察官為不起訴處分確定
    ，復因施用第一、二級毒品海洛因及安非他命，經本院裁定移送強制戒治執行期
    滿後，五年內再犯施用第一、二級毒品罪，是核其所為，係犯修正施行後毒品危
    害防制條例第十條第一項之施用第一級毒品罪及同條例第十條第二項之施用第二
    級毒品罪。被告為施用毒品持有第一、二級毒品，其持有之低度行為均應為施用
    之高度行為所吸收，均不另論罪。又被告前開所犯二罪間，犯罪構成要件不同，
    行為互殊，顯係基於個別犯意為之，應予分論併罰。爰審酌被告前曾有施用毒品
    罪行，經送觀察勒戒、強制戒治後，猶不知悔改，再施用毒品不輟，不僅戕害自
    身健康，更辜負國家將之視為病人，並施以長時間之戒治處遇之苦心，惟其對他
    人權益之侵害仍屬有限，於本院審理中已坦承其犯行，及其犯罪目的、手段等一
    切情狀，分別量處如主文所示之刑，並定應執行刑。扣案之海洛因四包（合計淨
    重約一點零四公克），係屬第一級毒品，爰依毒品危害防制條例第十八條第一項
    前段規定，沒收銷燬之。另扣案之注射針筒二支、塑膠剷管三支及分裝袋三只，
    均係被告所有，且已供其施用毒品犯罪所用之物，業據其陳明在卷，爰依刑法第
    三十八條第一項第二款規定，併予宣告沒收。
據上論斷，應依刑事訴訟法第二百七十三條之一第一項、第二百九十九條第一項前段
，修正施行後毒品危害防制條例第三十五條第一項第三款、第十條第一項、第二項、
第十八條第一項前段，刑法第十一條前段、第五十六條、第三十八條第一項第二款、
第五十一條第五款，判決如主文。
本案經檢察官乙○○到庭執行職務。
中      華      民      國    九十三    年      四      月      七      日
                              臺灣彰化地方法院刑事第一庭
                                    法      官   簡  璽  容
右正本證明與原本無異。
如不服本判決，應於判決送達後十日內向本院提出上訴狀( 須附繕本 )。
                                    法院書記官   王  惠  嬌
中      華      民      國    九十三    年      四      月      八      日
毒品危害防制條例第十條
施用第一級毒品者，處六月以上五年以下有期徒刑。
施用第二級毒品者，處三年以下有期徒刑。
